臺灣板橋地方法院刑事判決　　　　　　 100年度訴字第1933號
公　訴　人　臺灣板橋地方法院檢察署檢察官
被　　　告　黃御軒
選任辯護人　吳義雄律師（法律扶助基金會律師）
上列被告因違反槍砲彈藥刀械管制條例案件，經檢察官提起公訴
（100年度偵字第17956號），本院判決如下：
    主  文
黃御軒未經許可，寄藏可發射子彈具有殺傷力之改造手槍，累犯
，處有期徒刑肆年，併科罰金新臺幣貳拾萬元，罰金如易服勞役
，以新臺幣壹仟元折算壹日，扣案如附表編號一所示之改造手槍
壹支、附表編號二所示之制式子彈拾參顆（不含已試射之子彈柒
顆）、編號三所示之非制式子彈壹顆（不含已試射之子彈壹顆）
及編號四所示之非制式子彈拾玖顆（不含已試射之子彈拾顆）均
沒收。
    事  實
一、黃御軒前曾於民國93年間，因竊盜案件，經本院以(一)93年度
    易字第1224號判處有期徒刑1 年6 月；於94年間，因違反毒
    品危害防制條例、槍砲彈藥刀械管制條例等案件，經臺灣高
    等法院以(二)94年度訴上訴字第3232號分別判處有期徒刑6 月
    、3 年4 月，併科罰金5 萬元，並定應執行刑為有期徒刑3
    年6 月，併科罰金5 萬元確定，上開(一)、(二)案件，經本院以
    96年度聲減字第554 號裁定減刑並定應執行刑為有期徒刑4
    年，嗣於98年3 月8 日因縮短刑期執行完畢。詎猶不知悔改
    ，明知非經主管機關許可，不得寄藏、持有槍砲彈藥刀械管
    制條例所管制具有殺傷力之各類槍枝及子彈，竟於100 年1
    、2 月間某日，在其位於新北市○○區○○路2 段836 號5
    樓第2 室住處樓下，受真實姓名年籍不詳綽號「天賜」成年
    男子之託，自「天賜」收受如附表編號一所示之具有殺傷力
    之改造手槍1 支及如附表編號二、三、四所示均具殺傷力之
    制式子彈、非制式子彈共51顆後，將之藏放於上開住處而持
    有之。嗣於同年7 月1 日9 時許，經警持本院所核發之搜索
    票至上址實施搜索時，當場扣得如附表編號一至四所示之物
    而查悉上情。
二、案經臺北市政府警察局中正第一分局移送臺灣板橋地方法院
    檢察署檢察官偵查起訴。
    理  由
一、按卷附之內政部警政署刑事警察局100 年7 月26日刑鑑字第
    1000000000號槍彈鑑定書，性質上雖屬被告以外之人於審判
    外之書面陳述，然上開槍彈鑑定書係由司法警察等偵查輔助
    人員於案件未移送檢察官偵辦前之調查犯罪階段，依據檢察
    長之概括授權，先行將查扣之槍砲、彈藥等證物送請檢察機
    關預先核定之專責鑑定人或鑑定機關實施鑑定，基於檢察一
    體原則，該鑑定人或鑑定機關亦應視同受承辦檢察官所選任
    或囑託而執行鑑定業務，是鑑定機關所出具之書面鑑定報告
    ，應屬刑事訴訟法第206 條所定之傳聞例外情形，且被告及
    其辯護人迄於本院言詞辯論終結前均未聲明異議，經本院審
    酌前開書面陳述作成時之情況，認為適當，應有證據能力，
    合先敘明。
二、上開事實，業據被告黃御軒於本院審理時供認不諱，並有如
    附表編號一所示之改造手槍1 支及如附表編號二、三、四所
    示之制式子彈、非制式子彈共51顆扣案可證，而該扣案之槍
    、彈經送請內政部警政署刑事警察局以檢視法、性能檢驗法
    及試射法鑑驗認：「(一)、送鑑改造手槍1 枝（槍枝管制編號
    0000000000號，即附表編號一所示之槍枝），認係改造手槍
    ，由仿半自動手槍製造之槍枝，換裝土造金屬槍管而成，擊
    發功能正常，可供擊發適用子彈使用，認具殺傷力；(二)送鑑
    子彈20顆（即附表編號二所示之子彈），認係口徑9mm 制式
    子彈，其中9 顆彈底具撞擊痕跡，採樣7 顆試射，可擊發，
    認均具殺傷力；(三)送鑑子彈2 顆（即附表編號三所示之子彈
    ），認均係非制式子彈，由金屬彈殼組合直徑8.8 ±0.5mm
    金屬彈頭而成，採樣1 顆試射，可擊發，認具殺傷力；(四)送
    鑑子彈29顆（即附表編號四所示之子彈），認均係非制式子
    彈，由金屬彈殼組合直徑8.9 ±0.5mm 金屬彈頭而成，採樣
    10顆試射，可擊發，認具殺傷力」，此有內政部警政署刑事
    警察局100 年7 月26日刑鑑字第1000000000號鑑定書1 份在
    卷可稽（見偵查卷第75至76頁），足認被告所寄藏持有之上
    開改造手槍1 支及制式子彈20顆、非制式子彈共31顆確均具
    有殺傷力無訛。綜上，可認被告之自白與事實相符，應堪採
    信。本件事證明確，被告犯行均堪認定。
三、按槍砲彈藥刀械管制條例係將持有與寄藏為分別之處罰規定
    ，而寄藏與持有，均係將物置於自己實力支配之下，僅寄藏
    必先有他人之持有行為，而後始為之受寄代藏而已，故寄藏
    之受人委託代為保管，其保管之本身，亦屬持有，不過，此
    之持有係受寄之當然結果，不應另就持有予以論罪（最高法
    院74年臺上字第3400號判例意旨參照）。查被告未經許可非
    法寄藏前開具有殺傷力之改造手槍1 支及具有殺傷力之制式
    子彈20顆、非制式子彈31顆之犯行，核係犯槍砲彈藥刀械管
    制條例第8 條第4 項之未經許可寄藏可發射子彈具有殺傷力
    之改造槍枝罪及同條例第12條第4 項之未經許可寄藏子彈罪
    。其以一寄藏行為，同時寄藏上開改造槍枝及子彈，觸犯構
    成要件不同之罪，為想像競合犯，應從一重之未經許可寄藏
    可發射子彈具有殺傷力之改造槍枝罪論處。又被告持有上開
    改造槍枝、制式子彈、非制式子彈，均為寄藏之當然結果，
    均不另論持有改造槍枝、制式子彈、非制式子彈罪。再查被
    告有如事實欄所載刑之宣告及執行紀錄，甫於98年3 月8 日
    因縮短刑期執行完畢，有臺灣高等法院被告前案紀錄表1 份
    在卷可參，其於受有期徒刑執行完畢5 年以內故意再犯本件
    有期徒刑之罪，為累犯，應依刑法第47條第1 項之規定加重
    其刑。爰審酌槍砲、彈藥屬於高度危險之物品，非經主管機
    關許可不得擅自持有，以維社會大眾安全，被告未經許可，
    無故寄藏上開改造槍枝、制式子彈、非制式子彈，數量非寡
    ，嚴重危害社會安全，又前已曾因違反槍砲彈藥刀械管制條
    例案件，經臺灣高等法院以前揭判決判處罪刑確定，且執行
    完畢在案，另於99年間，再同因持有具殺傷力之槍枝、子彈
    等案件，經本院以100 年度訴字第150 號判決判處有期徒刑
    4 年2 月，併科罰金15萬元在案，此有前開被告前案紀錄表
    附卷可查，足見其素行不良，竟不思悔改，一再重蹈覆轍，
    惡性非輕，惟念及其犯後已坦承犯行，且無證據證明其所持
    有本件之槍彈，曾用以供犯罪使用，兼衡其智識程度、犯罪
    之手段、所生危害及持有槍彈期間之長短等一切情狀，量處
    如主文所示之刑，並就罰金刑部分諭知如易服勞役之折算標
    準，以資懲儆。
四、末查，扣案如附表編號一所示之槍枝及附表編號二所示之制
    式子彈13顆（不含已試射之子彈7 顆）、編號三所示之非制
    式子彈1 顆（不含已試射之子彈1 顆）及編號四所示之非制
    式子彈19顆（不含已試射之子彈10顆），均屬違禁物，應依
    刑法第38條第1 項第1 款規定宣告沒收；另於鑑驗時經試射
    具有殺傷力之如附表編號2 所示之制式子彈7 顆及編號3 、
    4 所示非制式子彈各1 顆、10顆，因內政部警政署刑事警察
    局於鑑驗過程中，已實際試射擊發而失其效能，失其子彈違
    禁物之性質，自無宣告沒收之必要。
據上論斷，應依刑事訴訟法第299 條第1 項前段，槍砲彈藥刀械
管制條例第8 條第4 項、第12條第4 項，刑法第11條前段、第47
條第1 項、第55條、第42條第3 項前段、第38條第1 項第1 款，
判決如主文。
本案經檢察官吳孟竹到庭執行職務。
中    華    民    國     100    年    9   月    30    日
                  刑事第五庭  審判長法  官 李幼妃
                                    法  官 劉凱寧
                                    法  官 鄭凱文
上列正本證明與原本無異。
如不服本判決，應於判決送達後10日內敘明上訴理由，向本院提
出上訴狀 (應附繕本) ，上訴於臺灣高等法院。其未敘述上訴理
由者，應於上訴期間屆滿後20日內向本院補提理由書「切勿逕送
上級法院」。
                                    書記官 陳筱惠
中    華    民    國   100    年    9     月    30    日
附表：
┌──┬──────────┬──────┬────────┬─────┐
│編號│扣案物品            │數量        │鑑驗結果        │備     註 │
├──┼──────────┼──────┼────────┼─────┤
│一  │仿半自動手槍製造之改│1支         │認係改造手槍，由│（有內政部│
│    │造手槍（含彈匣1 個，│            │仿半自動手槍製造│警政署刑事│
│    │槍枝管制編號：110203│            │之槍枝，換裝土造│警察局100 │
│    │8334 號 ）          │            │金屬槍管而成，擊│年7 月26日│
│    │                    │            │發功能正常，可供│刑鑑字第10│
│    │                    │            │擊發適用子彈使用│00000000號│
│    │                    │            │，認具殺傷力。  │鑑驗書在卷│
│    │                    │            │                │可稽，見偵│
│    │                    │            │                │查卷第75至│
│    │                    │            │                │76頁）。  │
│    │                    │            │                │          │
│    │                    │            │                │          │
├──┼──────────┼──────┼────────┼─────┤
│二  │口徑9mm制式子彈     │20顆（鑑驗時│其中11顆認係口徑│同上      │
│    │                    │已共試射7 顆│9mm 制式子彈，採│          │
│    │                    │）          │樣4 顆試射，可擊│          │
│    │                    │            │發，認具殺傷力；│          │
│    │                    │            │其餘9 顆認均係9m│          │
│    │                    │            │m 制式子彈，經檢│          │
│    │                    │            │視，彈底均具撞擊│          │
│    │                    │            │痕跡，採樣3 顆試│          │
│    │                    │            │射，可擊發，認具│          │
│    │                    │            │殺傷力。        │          │
├──┼──────────┼──────┼────────┼─────┤
│三  │非制式子彈          │2 顆（鑑驗時│認係非制式子彈，│同上      │
│    │                    │已試射1顆） │由金屬彈殼組合直│          │
│    │                    │            │徑8.8 ±0.5mm 金│          │
│    │                    │            │屬彈頭而成，採樣│          │
│    │                    │            │1顆 試射，可擊發│          │
│    │                    │            │，認具殺傷力。  │          │
├──┼──────────┼──────┼────────┼─────┤
│四  │非制式子彈          │29顆（鑑驗時│認均係非制式子彈│同上      │
│    │                    │已試射10顆）│，由金屬彈殼組合│          │
│    │                    │            │直徑8.9 ±0.5mm │          │
│    │                    │            │金屬彈頭而成，採│          │
│    │                    │            │樣10顆試射，可擊│          │
│    │                    │            │發，認具殺傷力。│          │
└──┴──────────┴──────┴────────┴─────┘
附錄本案論罪科刑法條全文：
槍砲彈藥刀械管制條例第8條
未經許可，製造、販賣或運輸鋼筆槍、瓦斯槍、麻醉槍、獵槍、
空氣槍或第 4 條第 1 項第 1 款所定其他可發射金屬或子彈具
有殺傷力之各式槍砲者，處無期徒刑或 5 年以上有期徒刑，併
科新臺幣 1 千萬元以下罰金。
未經許可，轉讓、出租或出借前項所列槍枝者，處 5 年以上有
期徒刑，併科新臺幣 1 千萬元以下罰金。
意圖供自己或他人犯罪之用，而犯前二項之罪者，處無期徒刑或
7 年以上有期徒刑，併科新臺幣 1 千萬元以下罰金。
未經許可，持有、寄藏或意圖販賣而陳列第 1 項所列槍枝者，
處 3 年以上 10 年以下有期徒刑，併科新臺幣 7 百萬元以下罰
金。
第 1 項至第 3 項之未遂犯罰之。
犯第 1 項、第 2 項或第 4 項有關空氣槍之罪，其情節輕微者
，得減輕其刑。
槍砲彈藥刀械管制條例第12條
未經許可，製造、販賣或運輸子彈者，處 1 年以上 7 年以下有
期徒刑，併科新台幣 500 萬元以下罰金。
未經許可，轉讓、出租或出借子彈者，處 6 月以上 5 年以下有
期徒刑，併科新台幣 300 萬元以下罰金。
意圖供自己或他人犯罪之用，而犯前二項之罪者，處 3 年以上
10 年以下有期徒刑，併科新台幣 700 萬元以下罰金。
未經許可，持有、寄藏或意圖販賣而陳列子彈者，處 5 年以下
有期徒刑，併科新台幣 300 萬元以下罰金。
第 1 項至第 3 項之未遂犯罰之。